臺灣桃園地方法院刑事判決　　　　　　　　　　　　九十二年度訴字第一三五九號
　　公　訴　人　臺灣桃園地方法院檢察署檢察官
　　被　　　告　甲○○
　　指定辯護人　本院公設辯護人　己○○
右列被告因偽造貨幣案件，經檢察官提起公訴（九十二年度偵字第三七九八號），本
院判決如左：
    主  文
甲○○無罪。
    理  由
一、公訴意旨略以：被告甲○○意圖供行使之用，於民國九十二年二月二十三日前某
    不詳時間，在某不詳地點，向某真實姓名、年籍不詳之人收受新台幣（下同）一
    千元面額之偽鈔十三張（號碼：ＣＬ四七五八七八ＷＢ二張、ＣＬ四七五八八五
    ＷＢ七張及ＣＬ四七五八八八ＷＢ四張）而收集之，並持之欲伺機使用。嗣於九
    十二年二月二十三日下午，證人丙○○至被告位於桃園縣平鎮市○○街二三八巷
    三七弄一衖五號四樓五０一室住處找被告，後外出欲購買飲料時，因駕車闖越紅
    燈而為警員攔查，並在其車上查獲含海洛因殘渣之塑膠袋十二只等物，經警帶同
    證人丙○○至上址進行搜索，當場在該屋內查獲被告，並在屋內茶几下查獲該十
    三張偽鈔。因認被告涉有刑法第一百九十六條第一項之意圖供行使之用而收集偽
    造貨幣罪嫌云云。
二、按犯罪事實應依證據認定之，無證據不得認定犯罪事實，刑事訴訟法第一百五十
    四條第二項定有明文。次按事實之認定，應憑證據，如未能發現相當證據，或證
    據不足以證明，自不能以推測或擬制之方法，以為裁判基礎（最高法院四十年台
    上字第八六號判例意旨參照）。又認定不利於被告之事實，須依積極證據，苟積
    極證據不足為不利於被告事實之認定時，即應為有利於被告之認定，更不必有何
    有利之證據（最高法院三十年上字第八一六號判例意旨參照）。公訴意旨認被告
    涉有前開犯嫌，係以警員在上開地點查獲扣案之偽鈔時，被告係在查獲地點之房
    間內休憩，及證人丙○○證述扣案之偽鈔係被告所有，為其主要論據。
三、訊據被告甲○○堅決否認前開犯行，略以：查獲地點係伊友人丁○○所承租，伊
    只是經常過去那裡，也曾在該處過夜，但查獲之偽鈔並非伊所有，而是丙○○放
    在桌子底下的等語置辯。經查：
（一）本件查扣之一千元面額鈔票十三張經送往中央印製廠鑑定結果，均係以彩色噴
      墨方式仿印，無隱藏字及凹版印紋凸起效果，紙質亦與真鈔不同，無水印，安
      全線以黏貼箔膜（含面額數字）仿鈔券正面五段裸露部分，左下角面額數字以
      噴墨方式仿折光變色油墨，此有該廠九十二年五月三十日中印發字第０九二０
      ００二三八一號函一紙在卷可稽，足見扣案之一千元面額鈔票十三張均係偽造
      之通用貨幣，殆無疑問。
（二）證人丙○○於偵查中雖證稱：偽鈔是一名叫「吳伯倫」的人拿來還甲○○的云
      云（見臺灣桃園地方法院檢察署九十二年度偵字第三七九八號偵查卷宗第四九
      頁正面），惟其於本院審理時則證稱：伊之前並沒有看過警員查獲的偽鈔，是
      在解送到地檢署的途中，甲○○告訴伊說因為「吳伯倫」欠他錢，拿那些錢來
      還他，但他說並不知道那是偽鈔，伊也不認識「吳伯倫」云云（見本院九十三
      年二月十八日審判筆錄），是證人丙○○既未曾見被告持有該偽鈔，亦未親眼
      目睹被告將扣案之偽鈔放在查獲地點之茶几下，其前開證詞即非其親自體驗事
      實之經過，故其證稱：偽鈔係「吳伯倫」拿來還給甲○○云云，乃係傳聞證據
      ，無證據能力，自不得採為不利於被告之認定，另公訴人亦未查悉「吳伯倫」
      之真實姓名、年籍等資料以進一步查證扣案偽鈔之來源，實難僅憑證人丙○○
      之證詞，即認扣案之偽鈔確係被告所有。
（三）查獲地點之桃園縣平鎮市○○街二三八巷三七弄一衖五號四樓五０一室為證人
      乙○○出租予證人丁○○，此經其二人於本院審理時證述在卷，而經本院將證
      人乙○○、丁○○隔離訊問關於租賃之細節，其二人陳述情節亦互核一致，足
      認證人乙○○、丁○○上開證述情節應屬翔實可採。至被告雖自承其經常至上
      開地點，並曾在該處過夜，惟證人戊○○證稱：伊知道該屋是丁○○租的，伊
      每隔二、三天就會過去，伊過去時大部分是看到甲○○，但有時也會看到丁○○等語，顯見除證人丁○○及被告之外，證人戊○○平日亦頻繁出入查獲地點
      ，且九十二年二月二十三日當天，證人丁○○、戊○○、丙○○均曾到上址房
      屋，在證人丙○○因駕車闖越紅燈而遭警攔查，警員嗣偕同證人丙○○至上址
      屋內搜索之前，證人丁○○、戊○○始陸續離去等情，此亦經證人丁○○、丙○○及戊○○證述在卷，既不能排除查扣之偽鈔亦可能係他人在被告不知情之
      狀況下放置在上址屋內茶几下方之可能性，實難因警員帶同證人丙○○至上址
      查獲扣案之偽鈔時，屋內僅有被告一人在場，即遽認該扣案之偽鈔確係被告所
      有。
四、綜上所述，本件依公訴人所提事證，並無法證明被告確犯有本件偽造貨幣之犯行
    ，本院依職權調查證據之結果，亦查無任何積極證據足證被告確有公訴意旨所指
    犯行，其此部分犯罪事實尚屬不能證明，依法應諭知被告無罪之判決。
據上論斷，應依刑事訴訟法第三百零一條第一項，判決如主文。
本案經檢察官羅秀蓮到庭執行職務。
中      華      民      國      九十三      年    三    月    三十一    日
                                 臺灣桃園地方法院刑事第十庭
                                    審判長法  官   江德民
                                          法  官   曾淑華
                                          法  官   蔡和憲
右正本證明與原本無異。
如不服本判決，應於送達後十日內，向本院提出上訴狀。
                                          書記官   常毓生
中      華      民      國      九十三      年    三    月    三十一    日
